【裁判字號】    97,訴,1560
【裁判日期】    980428
【裁判案由】    違反毒品危害防制條例
【裁判全文】
臺灣臺南地方法院刑事判決              97年度訴字第1560號
公  訴  人  臺灣臺南地方法院檢察署檢察官
被      告  洪芳城
指定辯護人  本院公設辯護人   林宜靜
上列被告因違反毒品危害防制條例案件，經檢察官提起公訴（97
年度營偵字第1262號），本院判決如下：
    主  文
洪芳城施用第一級毒品，累犯，處有期徒刑肆月；又共同販賣第
一級毒品，累犯，處有期徒刑拾年，新臺幣壹仟元沒收，海洛因
肆包（淨重計零點貳參公克）沒收並銷燬之，行動電話壹支（GP
LUS牌，序號000000000000000）沒收。應執行有期徒刑拾年貳月
，新臺幣壹仟元沒收，海洛因肆包（淨重計零點貳參公克）沒收
並銷燬之，行動電話壹支（GPLUS牌，序號000000000000000）沒
收。
    事  實
一、洪芳城曾因營利姦淫猥褻案件，經臺灣桃園地方法院以民國
    92年度訴字第623號刑事判決判處有期徒刑6月確定；又曾因
    詐欺案件，經本院以94年度簡字第789號刑事簡易判決判處
    有期徒刑3月確定，嗣上開二案經定執行刑為有期徒刑8月確
    定，並於95年3月6日執行完畢。其又另因施用毒品案件，經
    送強制戒治後，於96年8月16日由臺灣臺南地方法院檢察署
    檢察官以96年度戒毒偵字第131號不起訴處分書為不起訴處
    分確定。其又另於97年間因施用毒品案件，經臺灣臺南地方
    法院檢察署檢察官以97年度營毒偵字第252號為緩起訴處分
    並在署立新營醫院接受美沙酮療法戒毒。詎其仍不知悔改，
    於97年7月16日9時40分許，在臺南縣新營市後鎮里後鎮93之
    1號住處，竟基於施用第一級毒品海洛因之意思，在上址以
    美娜水攙海洛因，以注射針筒注射之方式，施用海洛因一次
    。又洪芳城另與林坤棋（由檢察官另案偵辦）共同基於販賣
    第一級毒品海洛因之犯意聯絡，以每包賣1千元之價格則洪
    芳城即可賺取新臺幣（下同）2百元或選擇由林坤棋提供毒
    品供洪芳城施用之方式，由林坤棋交給洪芳城5包海洛因以
    供販賣。因為吳文清之前曾向林坤棋買過海洛因，林坤棋有
    跟吳文清說以後要買毒品可以找洪芳城，且吳文清又與洪芳
    城同在署立新營醫院接受美沙酮療法戒毒，吳文清乃於97年
    7月16日上午11時30分許，在新營醫院以公共電話撥打洪芳
    城之行動電話0000000000號，拜託洪芳城能將海洛因賣給他
    ，洪芳城明知海洛因係毒品危害防制條例所明定之第一級毒
    品，不得販賣，竟仍於同日11時40分許，在臺南縣新營市○
    ○路53巷口，以1包新臺幣（下同）1千元之代價，賣給吳文
    清海洛因1包（淨重0.05公克），得手後經警當場查獲，除
    扣得該包海洛因外（吳文清施用毒品另案經檢察官起訴，並
    經本院洪股以97年度訴字第1730號判決確定，該包海洛因一
    併移送於該案，已於97年12月25日經檢察官執行沒收並銷燬
    之），並在洪芳城身上扣得其與吳文清聯絡販賣海洛因之行
    動電話1支（GPLUS牌，序號000000000000000）及其餘之海
    洛因4包（合計淨重0.23公克）、販賣上開海洛因1包之所得
    1千元，洪芳城嗣經警採尿送驗結果，檢出有嗎啡陽性反應
    。
二、案經臺南縣警察局新營分局報請臺灣臺南地方法院檢察署檢
    察官偵查起訴。
    理  由
一、被告洪芳城施用第一級毒品海洛因部分
    訊據被告洪芳城對其施用第一級毒品海洛因之犯行，坦承不
    諱，被告於警詢時所採之尿液經送驗結果，有嗎啡陽性反應
    ，有正修科技大學超微量研究科技中心97年8月1日出具之檢
    驗報告1份附卷可稽。事證明確，被告此部分犯行洵堪認定
    。
二、被告洪芳城販賣第一級毒品海洛因部分
    訊據被告洪芳城對於其販賣第一級毒品海洛因之犯行坦承不
    諱。經查：
(1)、被告洪芳城有販賣第一級毒品海洛因之犯行，有扣押物品目
    錄表、毒品初步鑑驗報告書各1份、警察搜證照片8張（其中
    4張為現場照片）附卷可稽，並有海洛因4包扣案可資佐證。
    上開海洛因4包經送法務部調查局鑑定結果，確屬海洛因無
    訛，合計淨重0.23公克，有該局97年9月2日調科壹字第0972
    3035810號鑑定書附卷可憑。又吳文清向被告洪芳城購得之
    海洛因1包，經警另案移送察官偵查起訴，經本院洪股於97
    年11月25日以97年度訴字第1730號刑事判決在案，並於97年
    12月15日判決確定，該包海洛因經送法務部調查局鑑定結果
    ，亦確屬海洛因無訛，淨重0.05公克，有該局97年9月2日調
    科壹字第09723035860號鑑定書附於上開案卷，業據本院依
    職權調卷查明。
(2)、被告洪芳城於警詢時供稱：97年7月16日吳文清早上撥打我
    0000000000行動電話，表示要向我購買毒品海洛因，約定在
    新營高中前交易，但是新營高中前人太多，於是又轉向民治
    路53巷口進行交易，在11時40分交易時，吳文清將百元紙鈔
    10張共1千元交付給我，我便將毒品海洛因1包交付給吳文清
    ，完成交易後，警方就出現將我們兩個立即逮捕，並在我身
    上查扣毒品海洛因4包。之後，我對於我的販毒行為感到後
    悔，向警方供出我的上游毒販林坤棋，並帶警方到臺南縣新
    營市後鎮里後鎮93-1號查獲林坤棋。販賣毒品海洛因給吳文
    清就今天這一次。我在署立新營醫院接受美沙酮療法，一樣
    接受美沙酮療法病友告訴他，我的電話號碼0000000000，他
    撥打我的電話0000000000購買的。因為吳文清一直拜託我賣
    給他所以我才將1包毒品以1千元之價格販賣給他。我販賣給
    吳文清1包賺取2百元等語。其於97年7月17日檢察官偵查中
    供稱：97年7月16日11時40分許，在臺南縣新營市○○路53
    巷口我有賣給吳文清海洛因1小包，他打我的0000000000號
    電話給我，他拜託我賣毒品給他，我們都在署立新營醫院喝
    美沙酮，他是聽人家說我有，我承認以1千元代價賣他1包。
    並供稱該日扣得之4包毒品與其販賣給吳文清之1包毒品，都
    是林坤棋提供給伊的等語。其於本院98年4月7日審理時供稱
    ：吸毒、販毒我都認罪。當時吳文清說他人不舒服要我拿毒
    品給他，我原本不想給他，但是他一直拜託我，我才拿給他
    ，他問我多少錢，我本來說不用，後來他拿了1千元給我。
    賣給吳文清這包毒品是林坤棋要我賣給他的，因為吳文清之
    前有向林坤棋買過毒品，林坤棋有跟他說以後要買毒品可以
    找我，所以他才打電話給我。我向林坤棋拿毒品不用支付金
    錢給林坤棋，因為我有幫林坤棋照顧他生病的母親，因為他
    家裡沒有人，我之前去他家油漆，他說他母親沒有人照顧，
    且知道我會做菜，才要我照顧他母親。賣給吳文清1包海洛
    因及被警察查獲身上的4包海洛因，這5包海洛因是林坤棋的
    ，賣完以後錢要交給林坤棋。並供稱這5包海洛因都是林坤
    棋事先寄放在伊那邊讓伊賣的，每賣1包1千元的海洛因，伊
    就可以賺取2百元，或選擇由林坤棋提供毒品給伊施用等語
    。
(3)、證人林坤棋於97年7月17日檢察官偵查中承認其有提供毒品
    海洛因給給洪芳城，核與被告洪芳城於97年9月3日檢察官偵
    查中供稱：97年7月16日查獲日早上，他（林坤棋）拿5包給
    我，我沒有拿錢給他等語相符。又被告洪芳城於97年7月16
    日被警查獲後，為配合警察之偵查，乃打電話向林坤棋說要
    5斤茶葉，其供稱： 我打電話向林坤棋表示說我要5斤茶葉
    ，茶葉是指海洛因，他也知道，但他給我海洛因沒有對價，
    他當天送來時，還沒有給我就被警方查獲等語。
(4)、又上開被告洪芳城供述之情節，核與證人吳文清於警詢及偵
    、審中所證述之情節相符，並與查獲之警員即證人張金全、
    鄭吉祥於97年9月3日檢察官偵查中所證述之情節相符，復與
    上開(1)所述之證據相符。
(5)、綜上所述，事證明確，被告此部分犯行應堪認定。
三、核被告洪芳城所為，係犯毒品危害防制條例第4條第1項之販
    賣第一級毒品罪及同條例第10條第1項之施用第一級毒品罪
    。被告持有毒品之低度行為為施用及販賣毒品之高度行為所
    吸收，不另論罪。被告就販賣第一級毒品罪部分，與林坤棋
    間有犯意之聯絡及行為之分擔，均為共同正犯。又被告有事
    實欄所載之有期徒刑前科，並於95年3月6日執行完畢之事實
    ，有刑案資料查註紀錄表及臺灣高等法院被告前案紀錄表在
    卷可參，其於執行完畢後5年內，故意再犯上開販賣第一級
    毒品罪（此部分，其犯罪法條之本刑為死刑或無期徒刑，依
    法第64條第1項及刑法第65條第1項之規定，不得加重其刑）
    及施用第一級毒品，均為累犯。其施用第一級毒品罪部分，
    應依刑法第47條第1項規定加重其刑。又被告施用及販賣第
    一級毒品海洛因之來源，均來自林坤棋，並因被告供出毒品
    來源而破獲，業據被告供述明確，復經查獲之警員即證人張
    金全、鄭吉祥於97年9月3日檢察官偵查中證述明確，均應依
    毒品危害防制條例第17條規定，減輕其刑，被告施用第一級
    毒品部分並先加後減。又就販賣第一級毒品部分而言，被告
    僅販賣1次，且所賣毒品數量輕微，販賣所得不多，若因此
    即予重判，難免有情輕法重之失，爰依刑法第59條之規定予
    以減輕，並遞減之。審酌被告之品行、犯罪之動機、目的、
    手段，其智識教育程度為國中畢業、生活經濟狀況不佳、施
    用毒品係對自己身心之自戕並會對社會造成負擔，販賣毒品
    行為會助長毒品蔓延於社會，擴大毒品之危害，及被告事後
    坦承犯行，頗有悔意並供出毒品來源而破獲等一切情狀，爰
    分別量處如主文所示之刑，並定其應執行刑為有期徒刑10年
    2月，以示懲儆。被告注射海洛因所用之注射針筒1支已丟棄
    且未扣案，為免執行困難，爰不予宣告沒收。扣案之海洛因
    4包（合計淨重0.23公克），依毒品危害防制條例第18條第1
    項前段規定，宣告沒收並銷燬之。扣案之1千元係被告販賣
    上開海洛因1包所得之財物，依毒品危害防制條例第19條第1
    項規定宣告沒收。扣案之行動電話1支（GPLUS牌，序號0000
    00000000000），係被告所有，且為供其與吳文清聯絡販賣
    海洛因所用之物，應依毒品危害防制條例第19條第1項規定
    宣告沒收。另被告販賣給吳文清之海洛因1包淨重0.05公克
    ，業另案移送吳文清施用毒品案中處理，並經本院洪股以97
    年度訴字第1730號判決宣告沒收銷燬確定，並已於97年12月
    25日經檢察官執行沒收銷燬（見檢方97年度執從字第922號
    執行卷），業據本院調卷查明，自無庸再於本案宣告沒收銷
    燬之，併此敘明。
據上論斷，應依刑事訴訟法第299條第1項前段，毒品危害防制條
例第4條第1項、第10條第1項、第17條、第18條第1項前段、第19
條第1項，刑法第11條前段、第28條、第47條第1項、第59條、第
51條第5款，判決如主文。
本案經檢察官黃裕堯到庭執行職務
中    華    民    國    98    年    4    月    28    日
            刑事第一庭     審判長法  官  林英志
                                 法  官  彭喜有
                                 法  官  林勝利
以上正本證明與原本無異。
如不服本判決應於收受本判後10日內向本院提出上訴書狀，並應
敘述具體理由。如未敘述上訴理由者，應於上訴期間屆滿後20日
內向本院補提理由書狀（均須按他造當事人之人數附繕本）「切
勿逕送上級法院」。
                                書記官  陳世勳
中    華    民    國    98    年    4    月     28    日
附錄本案論罪科刑法條全文：
毒品危害防制條例第4條
製造、運輸、販賣第一級毒品者，處死刑或無期徒刑；處無期徒
刑者，得併科新臺幣1千萬元以下罰金。
製造、運輸、販賣第二級毒品者，處無期徒刑或7年以上有期徒
刑，得併科新臺幣7百萬元以下罰金。
製造、運輸、販賣第三級毒品者，處5年以上有期徒刑，得併科
新臺幣5百萬元以下罰金。製造、運輸、販賣第四級毒品者，處3
年以上10年以下有期徒刑，得併科新臺幣3百萬元以下罰金。
製造、運輸、販賣專供製造或施用毒品之器具者，處1年以上7年
以下有期徒刑，得併科新臺幣1百萬元以下罰金。
前五項之未遂犯罰之。
毒品危害防制條例第10條：
施用第一級毒品者，處6月以上5年以下有期徒刑。
施用第二級毒品者，處3年以下有期徒刑。

司法院資訊處製作；財團法人民間司法改革基金會備份。
